【裁判字號】    95,易,357
【裁判日期】    950623
【裁判案由】    竊盜
【裁判全文】
臺灣士林地方法院刑事判決               95年度易字第357號
公  訴  人  臺灣士林地方法院檢察署檢察官
被      告  丁○○
                      樓
                    另案於臺灣臺北監獄士林分監執行中
上列被告因竊盜案件，經檢察官提起公訴（95年度偵字第1043號
、95年度偵字第3393號）及移送併案審理（95年度偵字第4147號）
，被告於準備程序為有罪之陳述，經本院合議庭裁定本件由受命
法官獨任進行簡式審判程序，並判決如下：
    主  文
丁○○連續竊盜，處有期徒刑伍月，如易科罰金，以佰元折算壹
日。扣案之機車鑰匙貳把，均沒收。
    事  實
一、丁○○前於民國94年間，因竊盜案件，經臺灣板橋地方法院於
    94年9 月28日，以94年度簡上字第411 號判決判處有期徒刑8
    月確定，嗣於95年3 月29日入監執行（未構成累犯）。猶不知
    悔改，基於意圖為自己不法所有之概括犯意，連續於：
    (一)94年11月5 日凌晨0 時至3 時間，在臺北縣汐止市○○○路
      206 巷1 號前路邊，以自己所有之機車鑰匙1 把，竊取胡慶
      安所有，由乙○○使用停放路旁AXT-321 號重型機車，得手
      後供己使用。嗣於94年11月8 日凌晨0 時24分許，在臺北市
      士林區○○路與通河街口，騎乘上開機車時當場為警查獲，
      並扣得犯案所用工具機車鑰匙1 把。
    (二)95年2 月4 日上午6 時，在臺北市○○區○○路與內湖路3
      段191 巷口，見甲○○所有停放路旁BQY-039 號重型機車之
      鑰匙插於車上未取走，認有機可乘而發動竊取駛離，供己使
      用，嗣於95年2 月11日12時許、騎乘上開機車行經臺北市中
      山區○○○路與民權東路口時，為警當場查獲。
    (三)95年2 月23日12時許，在臺北縣板橋市○○路○ 段捷運江子
      翠站對面，見丙○○所有之M67-032 號重機車停放於路旁，
      而以自己所有之機車鑰匙1 把發動該車竊取駛離，得手後供
      己使用，嗣於95年2 月25日晚上7 時許，在臺北市○○區○
      ○路208 巷72號前，為警當場查獲，並扣得犯案所用工具機
      車鑰匙1 把。
二、案經乙○○訴由臺北市政府警察局士林分局及臺北市政府警察
    局內湖分局報請臺灣士林地方法院檢察署檢察官偵查起訴及移
    送併案審理。
    理  由
一、上揭犯罪事實，業據被告丁○○於警詢、偵查、本院準備程序
    及審理時均坦認不諱（見95年度偵字第4074號卷第6 至8 頁、
    第25頁、95年度偵字第3393號卷第8 至10頁、本院卷第11至13
    頁、第43頁、第46至50頁），核與被害人乙○○、甲○○、丙
    ○○於警詢時或偵查中指述失竊情節相符（見95年度偵字第10
    43號卷第14至16頁、第46至47頁、95年度偵字第4074號卷第9
    至10頁、95年度偵字第3393號卷第13至14頁、第54至第55頁）
    ，並有被害人乙○○、甲○○、丙○○所簽立之贓物認領保管
    單（見95年度偵字第1043號卷第22頁、95年度偵字第4074號卷
    第14頁、95年度偵字第3393號卷第57頁）、車輛車牌失竊作業
    查獲車輛認可資料（見95年度偵字第1043號卷第29頁、95年度
    偵字第4074號卷第17頁、95年度偵字第3393號卷第20至21頁）
    、案發現場及贓物照片（見94年度核退字第1963號卷第17至23
    頁、95年度偵字第1043號卷第20至21頁、95年度偵字第4074號
    卷第15頁、95年度偵字第3393號卷第33至34頁）在卷可憑，復
    有被告所用之竊盜工具機車鑰匙2 把扣案可佐，足認被告自白
    與事實相符，足以採信，本件事證明確，被告竊盜犯行堪以認
    定，應依法論科。
二、核被告就犯罪事實(一)至(三)之行為，均係犯刑法第320 條第1 項
    之普通竊盜罪。被告先後3 次竊盜犯行，時間緊接，犯罪構成
    要件相同，顯係出於概括之犯意為之，為連續犯，應依刑法第
    56條之規定論以一罪，並加重其刑。檢察官雖僅就犯罪(一)、(三)
    部分起訴，然犯罪事實(二)部分，與起訴部分有連續犯之裁判上
    一罪關係，為起訴效力所及，本院自應併予審理。爰審酌被告
    有竊盜前科，素行非佳，年僅20歲，國中肄業，又有未婚之妻
    女待撫養，致不思正途，連續竊盜他人機車供己代步，對被害
    人財產安全、社會治安危害頗重，並考量其犯罪次數、竊得機
    車價值，及竊得機車均已為失主領回，與犯罪後坦承犯行，已
    有悔意等一切情狀，量處有期徒刑5 月，並諭知易科罰金之折
    算標準，以資懲儆。至扣案之機車鑰匙2 把，係被告所有供竊
    盜犯罪所用之物，業據被告供承在卷，爰依刑法第38條第1 項
    第2 款予以宣告沒收。
據上論斷，應依刑事訴訟法第299 條第1 項前段、第273 條之1 第
1 項，刑法第56條、第320 條第1 項、第41條第1 項前段、第38條
第1 項第2 款，罰金罰金罰鍰提高標準條例第1 條、第2 條，判決
如主文。
本案經檢察官曾勁元到庭執行職務。
中    華    民    國    95    年    6     月    23    日
                  刑事第四庭法  官  高雅敏
以上正本證明與原本無異。
如不服本判決，應於判決送達後10日內，向本院提出上訴狀。
                            書記官  丁梅芬
中    華    民    國    95    年    6     月    23    日
附錄本案論罪科刑法條：
中華民國刑法第320條第1項
意圖為自己或第3 人不法之所有，而竊取他人之動產者，為竊盜罪
，處5 年以下有期徒刑、拘役或500 元以下罰金。


司法院資訊處製作；財團法人民間司法改革基金會備份。
